臺灣高雄地方法院刑事判決　　　　　　　95年度訴字第3996號
公　訴　人　臺灣高雄地方法院檢察署檢察官
被　　　告　甲○○
　　　　　　　　　　現於臺灣高雄第二監獄
上列被告因違反毒品危害防制條例案件，經檢察官提起公訴（95
年度毒偵字第7582號），本院準備程序進行中，因被告就被訴事
實為有罪之陳述，經告知簡式審判程序意旨，並聽取當事人之意
見後，本院合議庭裁定由受命法官獨任改依簡式審判程序審理，
判決如下：
    主  文
甲○○施用第一級毒品，累犯，處有期徒刑壹年。又施用第二級
毒品，累犯，處有期徒刑柒月。應執行有期徒刑壹年陸月。
    事  實
一、甲○○前因毒品危害防制條例案件，經本院以91年度訴字第
    605 號判決分別判處有期徒刑10月、4 月，並定應執行有期
    徒刑1 年確定，復因毒品危害防制條例案件，經本院以92年
    度訴字第756 號判決判處有期徒刑1 年確定，上開2 罪接續
    執行，於民國93年12月1 日假釋出監，嗣於94年7 月5 日假
    釋期滿執行完畢。又曾因施用毒品案件，經依本院89年度毒
    聲字第1516號裁定送觀察、勒戒後，認有繼續施用毒品傾向
    ，再依本院89年度毒聲字第2097號裁定令入戒治處所施以強
    制戒治，於89年8 月29日依本院92年度毒聲字第6163號裁定
    停止戒治付保護管束而釋放出所，嗣經本院89年度毒聲字第
    9320號裁定撤銷停止戒治，於90年8 月30日強制戒治執行完
    畢而釋放 (接續執行徒刑)。 竟仍不知悔改，復於94年10月
    22 日 迄95年1 月28日某時許止，因施用第一級毒品海洛因
    及第二級毒品甲基安非他命之犯行，經本院95年度訴字第
    622 號判決分別判處有期徒刑10月、5 月，並定應執行有期
    徒刑1 年2 月確定。詎其復未戒除毒癮，明知海洛因及甲基
    安非他命業經公告為毒品危害防制條例第2 條第1 項、第2
    項所列管之第一級、第二級毒品，不得非法持有、施用，復
    仍基於施用第一級毒品海洛因、第二級毒品甲基安非他命之
    概括犯意，於前揭強制戒治執行完畢釋放後5 年內，於95年
    年8 月29日21時15分許回溯72小時內某時 (不含為警拘束之
    期間)， 在高雄市楠梓區右昌某朋友家中，以將第一級毒品
    海洛因加水稀釋後以注射針筒注射入體內之方式，施用海洛
    因1 次，及以將甲基安非他命置於玻璃球內加以燒烤而吸取
    其煙霧之方式，施用甲基安非他命1 次。嗣經警於同年8 月
    29 日16 時10分許，在高雄市○○區○○街與元昌街之國昌
    公園內，因其與案外人洪秀華（檢察官另案偵辦）交易毒品
    而為警查獲，經其同意於同日21時15分許採集尿液送驗後，
    其尿液呈嗎啡及甲基安非他命陽性反應，始查悉上情。
二、案經高雄市政府警察局左營分局報告臺灣高雄地方法院檢察
    署檢察官偵查起訴。
    理  由
一、按本件被告甲○○所犯係死刑、無期徒刑、最輕本刑為3 年
    以上有期徒刑以外之罪，其於準備程序就前揭被訴事實為有
    罪之陳述，經受命法官告知簡式審判程序之旨，並聽取其與
    公訴人意見後，本院認無不得或不宜改依簡式審判程序進行
    之處，爰依刑事訴訟法第273 條之1 第1 項、第284 條之1
    ，裁定本件由受命法官獨任進行簡式審判程序，合先敘明。
二、上揭犯罪事實，業據被告甲○○於本院審理中坦承不諱，且
    被告為警查獲後，所採集之尿液送檢驗結果，呈嗎啡及甲基
    安非他命陽性反應，有高雄市立凱旋醫院95年9 月11日出具
    之編號A00000000 號濫用藥物尿液檢驗報告 (檢體編號：C2
    20) 、高雄市政府警察局左營分局95年度查獲煙毒案件尿液
    送驗代碼姓名對照管制表 (代碼C220) 各1 紙在卷可稽，足
    見被告前開自白顯與事實相符，堪以採信。另被告前因施用
    毒品案件，經依本院89年度毒聲字第1516號裁定送觀察、勒
    戒後，認有繼續施用毒品傾向，再依本院89年度毒聲字第20
    97號裁定令入戒治處所施以強制戒治，於89年8 月29日依本
    院92年度毒聲字第6163號裁定停止戒治付保護管束而釋放出
    所，嗣經本院89年度毒聲字第9320號裁定撤銷停止戒治，於
    90年8 月30日強制戒治執行完畢而釋放 (接續執行徒刑)等
    情，亦有臺灣高雄地方法院檢察署刑案資料查註紀錄表、臺
    灣高等法院被告前案紀錄表及臺灣高等法院在監在押全國紀
    錄表1 份在卷可憑。綜上所述，被告於強制戒治執行完畢釋
    放後，5 年內再度施用第一級毒品海洛因及第二級毒品甲基
    安非他命，其犯行洵堪認定。
三、按海洛因及甲基安非他命，分別係毒品危害防制條例第2 條
    第2 項第1 款所稱之第一級毒品及同條項第2 款所稱之第二
    級毒品，故核被告所為，係犯該條例第10條第1 項之施用第
    一級毒品罪及同條第2 項之施用第二級毒品罪。被告持有第
    一級毒品海洛因及第二級毒品甲基安非他命後，進而施用，
    其持有之低度行為均應為施用之高度行為所吸收，不另論罪
    。又被告所犯上開2 罪間，犯意各別、行為互殊，觸犯構成
    要件相異之罪名，自應分論併罰。另被告前因毒品危害防制
    條例案件，經本院以91年度訴字第605 號判決分別判處有期
    徒刑10月、4 月，並定應執行有期徒刑1 年確定，復因毒品
    危害防制條例案件，經本院以92年度訴字第756 號判決判處
    有期徒刑1 年確定，上開2 罪接續執行，於民國93年12月1
    日假釋出監，嗣於94年7 月5 日假釋期滿執行完畢，有臺灣
    高等法院被告前案紀錄表及臺灣高雄地方法院檢察署被告之
    刑案資料查註紀錄表各1 份在卷可稽，其於有期徒刑執行完
    畢，5 年內再故意犯前開2 罪，均應依刑法第47條第1 項規
    定論以累犯，並均加重其刑。爰審酌被告經強制戒治、科刑
    判決後，尚未能戒絕毒癮，足證其戒毒之意志不堅，惟念其
    犯罪後坦承犯行，態度良好，而所犯係為自戕行為，尚未對
    他人造成實害等一切情狀，分別量處如主文所示之刑，並定
    其應執行刑。
據上論斷，應依刑事訴訟法第273 條之1 第1 項、第284 條之1
、第299 條第1 項前段，毒品危害防制條例第10條第1 項、第2
項，刑法第11條、第47條第1項、第51條第5 款，判決如主文。
本案經檢察官乙○○到庭執行職務。
中　　華　　民　　國　　96　　年　　2 　　月　　12　　日
                  刑事第九庭    法　官  陳建和
以上正本證明與原本無異。
如不服本判決，應於收受送達後10日內向本院提出上訴書狀。
中　　華　　民　　國　　96　　年　　2 　　月　　12　　日
 　　　　　　　　　　　　       書記官  林姵妤
附錄本判決論罪之法條：
毒品危害防制條例第10條第1項
    施用第一級毒品者，處六月以上五年以下有期徒刑。
毒品危害防制條例第10條第2項
    施用第二級毒品者，處三年以下有期徒刑。
